【裁判字號】    91,交訴,145
【裁判日期】    920211
【裁判案由】    肇事遺棄罪等
【裁判全文】
臺灣桃園地方法院刑事判決                        九十一年度交訴字第一四五號
    公  訴  人  臺灣桃園地方法院檢察署檢察官
    被      告  戊○○  男  二.
右列被告因肇事遺棄等案件，經檢察官提起公訴（九十一年度偵字第九三九二號），
本院判決如左︰
    主  文
戊○○駕駛動力交通工具肇事，致人受傷而逃逸，處有期徒刑陸月，如易科罰金以
佰元折算壹日。
被訴過失傷害部分，公訴不受理。
    事  實
一、戊○○於民國九十一年五月十三日晚間某時許，駕駛車牌號碼ＪＴ—二０六一號
    自用小客車，沿桃園縣中壢市○○路，由中壢市往桃園市方向行駛，於同日二十
    時十分許，途經中華路與中園路口有行車管制號誌正常運作之交岔路口時，本應
    注意汽車駕駛人行經交岔路口時，應遵守燈光號誌之指示，且依當時情形雖屬夜
    晚，但視距及路況尚屬良好，並無不能注意之情形，竟疏未注意前方為表示禁止
    車輛進入路口之紅燈號誌，逕自闖越紅燈行駛，造成其所駕駛之前開自小客車撞
    及甫因綠燈起步，由中園路往忠義路方向行駛，分別由丁○○、丙○○及己○○
    所騎乘之車牌ＩＶＳ—六五七號、ＳＱＳ—九九一號及ＥＢＦ—二六七號機車三
    部，使丁○○遭撞擊後彈撞戊○○之自小客車左前側擋風玻璃後跌落在地，及丙○○、己○○之人、車雙雙滑倒在地，致丁○○受有前額裂傷約十三公分、右肩
    部、左手、左手肘、右膝多處挫擦傷等傷害（過失傷害部分，業經丁○○於本院
    審理中撤回告訴，詳後述）；丙○○受有髖、大腿、小腿及踝擦傷之傷害及己○○受有背部、左膝及左手前臂挫傷之傷害（丙○○及己○○過失傷害部分，均經
    檢察官為不起訴處分確定在案）。詎戊○○於肇事致人受傷後，不但未停留肇事
    現場對受傷之丁○○、丙○○及己○○施以必要之救助，反欲規避罪責，旋即駕
    車沿中華路往桃園市方向逃逸，復於行駛至中華路與復華街口時，又疏未注意前
    方號誌為表示禁止車輛進入路口之紅燈號誌，逕自直行行駛，因而自後追撞同向
    在前等候紅燈，由甲○○所騎乘後載溫逸芳之車牌ＢＹＸ—八八０號機車及乙○○所騎乘車牌ＶＬＨ—九五五號機車，使甲○○、乙○○所駕機車滑倒在地，致
    使甲○○左手及右腳受傷（過失傷害部分，業經檢察官為不起訴處分確定）；溫
    逸芳受有腰部挫傷之傷害（過失傷害部分，未經告訴）；乙○○則受有右小腿及
    右臀挫傷、右腳踝擦傷之傷害（過失傷害部分，業經檢察官為不起訴之處分確定
    在案），嗣經警獲報到場處理，始查悉上情。
二、案經丁○○訴由桃園縣警察局中壢分局報告臺灣桃園地方法院檢察署檢察官偵查
    起訴。
    理  由
壹、有罪部分：
一、訊據被告戊○○固坦承有因過失而撞擊告訴人丁○○等情，惟矢口否認有何肇事
    逃逸之犯行，辯稱：當時中華路是黃燈號誌，伊加速想趕快過去，撞到告訴人丁○○等人後，想要拉手煞車，但是煞車失靈，無法停車查看，車子繼續往前滑行
    約二百公尺，第二次撞到機車才停下來云云。惟查：被告戊○○於右揭時間，駕
    駛前開自小客車在中華路與中園路口闖越紅燈撞擊告訴人丁○○、丙○○、己○○所騎乘之機車，使告訴人丁○○、丙○○、己○○受傷後，未為任何必要之救
    護措施，立即逃離現場，棄已受傷之告訴人於不顧等情，業經告訴人丁○○、丙○○及己○○於警訊、偵查及本院審理中分別到庭結證稱：當時中園路的號誌剛
    變成綠燈，伊等剛騎乘機車起步沿中園路往忠義路方向行駛，有一輛自小客車從
    右邊很快的開過來，撞到伊等騎乘之機車，伊等倒地再爬起來後，自小客車就不
    見了等語甚詳（見偵查卷第一三、一七、二二、五二、五三頁及本院九十二年十
    二月十六日、九十二年一月十三日筆錄），並有告訴人丁○○、丙○○及己○○
    受有前開事實欄所載傷害之診斷證明書三紙在卷可憑（見偵查卷第一四、一九、
    二二頁），足見被告戊○○於前開時、地駕駛自小客車闖越紅燈肇事致告訴人丁○○、丙○○、己○○受傷後，未停車察看，反離開肇事現場，彰彰甚明。雖被
    告辯稱：係因煞車失靈才未停留在現場云云，惟查被告於肇事致告訴人丁○○等
    三人受傷後，因緊張、害怕而未停車查看，反加速逃離現場等情，業經被告於警
    訊及檢察官初訊時坦認不諱（見偵查卷第六頁、第四六頁），復參以被告自承當
    時車速約六十公里及中華路、光復路路口與中華路、忠義路口距離約二百公尺等
    情（見本院九十一年十二月十六日筆錄），倘被告果真因煞車失靈，以時速六十
    公里之車速，豈有滑行二百公尺方停止之理？雖證人即普利擎汽車專業保養中心
    員工葉志鴻雖於本院中具結證稱：被告之自小客車煞車分邦應該是在本件車禍發
    生前就已毀損，因為伊看到車子時，煞車油已經漏光了，而分邦裡面的橡皮毀損
    時，煞車油就會開始漏，一般可以漏很久，但當煞車油慢慢漏光時，就完全無法
    煞車等語（見本院九十二年一月十三日審理筆錄），然被告駕駛之自小客車係在
    九十一年五月十八日下午五時五十二分即本件車禍發生五日後方送至普利擎汽車
    專業保養中心維修乙情，有該中心維修明細單一紙在卷可佐（見偵查卷第五五頁
    ），換言之，證人葉志鴻所見之車損情形並非車禍發生當日之車損狀態甚明，則
    前開自小客車之煞車油究係在本件車禍發生當時，抑係在車禍發生五日內方慢慢
    漏光方導致無法煞車，並非無疑？況被告自承該車係當日十七、十八時許在新竹
    市○○街向其岳父借得，已駕駛約一至二小時始至肇事地，途中有停等紅燈等情
    ，顯見被告之自小客車在車禍發生前並無異狀，是證人之證詞，尚不足為有利被
    告之認定。被告所辯，顯係畏罪卸責之詞，無足採信。此外，復有桃園縣警察局
    舉發違反道路交通管理事件通知單影本二張、道路交通調查報告表二紙及照片十
    八張附卷足憑，本件事證明確，被告犯行堪以認定，應依法論科。
二、核被告戊○○所為，係犯刑法第一百八十五條之四之肇事逃逸罪。爰審酌被告犯
    後否認犯行，態度不佳，惟念犯後已與告訴人就過失傷害部分之賠償責任達成和
    解，足見其尚有悔過之意等一切情狀，量處如主文所示之刑，並諭知易科罰金之
    折算標準，以示懲儆。
貳、不受理部分：
一、公訴意旨另略以：被告戊○○因前揭肇事行為，同時致告訴人丁○○受有前額裂
    傷約十三公分、右肩部、左手、左手肘、右膝多處挫擦傷等傷害，因認被告尚涉
    犯刑法第二百八十四條第一項前段之過失傷害罪嫌。
二、按告訴乃論之罪，告訴人於第一審辯論終結前得撤回其告訴，又告訴經撤回者，
    法院應諭知不受理之判決，刑事訴訟法第二百三十八條第一項、第三百零三條第
    三款定有明文。
三、經查：公訴人認被告戊○○所涉之刑法第二百八十四條第一項前段過失傷害罪，
    依刑法第二百八十七條之規定，須告訴乃論，茲據告訴人丁○○於本院九十二年
    一月十三日審理時當庭撤回告訴（本院當日審判筆錄參照），並有桃園縣中壢市
    調解委員會調解筆錄影本一紙在卷可憑，依照前開法條規，本部分自應諭知不受
    理之判決。
據上論斷，應依刑事訴訟法第二百九十九條第一項前段、第三百零三條第三款，刑法
第一百八十五條之四、第四十一條第一項前段，罰金罰鍰提高標準條例第二條，判決
如主文。
本案經檢察官洪景明到庭執行職務
中      華      民      國    九十二    年      二      月     十一     日
                                臺灣桃園地方法院交通法庭
                                    法  官  丁  俊  成
右正本證明與原本無異。
如不服本判決，應於判決送達後十日內向本院提出上訴狀( 應附繕本 )，上訴於臺灣
高等法院。
                                    書記官  簡  慧  瑛
中      華      民      國    九十二    年      二      月     十一     日
附錄論罪科刑依據之法條：
刑法第一百八十五條之四：
駕駛動力交通工具肇事，致人死傷而逃逸者，處六月以上五年以下有期徒刑。


司法院資訊處製作；財團法人民間司法改革基金會備份。
